臺灣高等法院刑事裁定　　　　　　　　　96年度抗字第1492號
抗　告　人　甲○○○原名李呂清.
上列抗告人因聲請撤銷緩刑案件，不服臺灣桃園地方法院中華民
國96年11月30日裁定（96年度撤緩更字第3號），提起抗告，本
院裁定如下：
    主  文
抗告駁回。
    理  由
一、抗告意旨略以：本件抗告人於88年間因違反廢棄物清理法，
    經台灣桃園地方法院判處有期徒刑1年2月，緩刑2年，於94
    年9 月10日確定，而於94年9月1日因違反臺灣地區與大陸地
    區人民關係條例，經同法院判處有期徒刑4月確定，抗告人
    所犯上開二罪不僅「犯罪型態」不同，且所「侵害之法益」
    、對社會之「危害程度」等等，亦有相當差別，而違反臺灣
    地區與大陸地區人民關係條例，固值譴責，然依一般社會通
    念，其惡性究竟無法與殺人放火、搶奪竊盜等一干自然犯相
    比；況且本件抗告人因違反臺灣地區與大陸地區人民關係條
    例案件，經檢察官向法院聲請以簡易判決處刑結果，亦僅受
    有期徒刑四月之宣告，刑度不重，可見犯罪情節尚非重大，
    難謂前案之緩刑宣告已難收預期效果，而有執行原刑罰之必
    要。末查，抗告人獨自一人扶養2個小孩外，更需奉養高齡
    81、79歲之公婆，且積欠其他債務人約1200萬之債務，若抗
    告人遭撤銷緩刑，則員工及債權人之權益受損，衍生更多社
    會問題，爰請將原裁定撤銷，更為適當裁定等語。
二、原裁定意旨略以：(一)、聲請意旨略以：受刑人甲○○○（原
    名李呂清美）前於民國88年間因違反廢棄物清理法，經臺灣
    桃園地方法院於94年8月1日，以93年度訴字第1503號判決判
    處有期徒刑1年2月，緩刑2年，並於94年9月10日確定在案，
    然受刑人於緩刑期前即94年9月1日再犯違反臺灣地區與大陸
    地區人民關係條例罪，經臺灣桃園地方法院以95年度簡上字
    第602號判處有期徒刑4月確定，受刑人於緩刑期內犯罪，足
    認受刑人並未改過遷善，原緩刑宣告未收其預期效果，而有
    撤銷緩刑，執行刑罰之必要，爰依刑法第75條之1第1項第2
    款、刑事訴訟法第476條規定，聲請撤銷前開緩刑宣告等語
    。(二)、按「於中華民國94年1月7日刑法修正施行前，受緩刑
    之宣告，94年1月7日修正刑法施行後，仍在緩刑期內者，適
    用94年1月7日修正施行之刑法第75條、第75條之1及第76條
    規定」，刑法施行法第6條之1定有明文。查本件受刑人係於
    94年1月7日刑法修正施行前受上開緩刑之宣告，而於94年1
    月7日修正刑法施行後，仍在緩刑期內，依刑法施行法第6條
    之1規定，自應適用修正後刑法第75條、第75條之1及第76
    條規定。(三)、經查：1.本件受刑人係於94年間因違反廢棄物
    清理法案件，經原法院於94年8月1日，以93年度訴字第1503
    號判處有期徒刑1年2月，緩刑2年，於94年9月10日確定一節
    ，有本院被告前案紀錄表1份在卷可考。本件受刑人緩刑期
    間自94年9月10日至96年9月9日，核先敘明。2.非法入境之
    大陸人士周裕雲，屬違反國家安全法之犯人，黃月麗、陳珠
    鶯、李月萍分別因觀光、探親合法獲准來臺，均未經許可在
    臺工作，受刑人竟連續於91年6月1日、93年10月15日、同年
    月27日、29日，在桃園縣觀音鄉○○路8號其為實際負責人
    之全盛亞企業股份有限公司內，分別以每日薪資新臺幣（下
    同）500元至600元不等或不詳薪資，僱用上開4名大陸人士
    在上址從事絕緣材料切割工作，並提供周裕雲膳宿，非法藏
    匿之。嗣於93年10月29日下午4時50分許，因上開大陸人士
    在上址工作為警查獲，因此經原法院於94年12月30日以94
    年度桃簡字第1575號判處拘役59日，於95年1月28日確定，
    有前開判決書及本院被告前案紀錄表各1份可憑。是受刑人
    顯有刑法第75條之1第1項第1款所定緩刑前因故意犯他罪，
    而在緩刑期內受得易科罰金之拘役之宣告之情形。3.又受刑
    人復自94年9月1日起，以日薪620元之代價，僱用以探親名
    義來臺，而未經工作許可之大陸地區人民戴清樹從事切割玻
    璃纖維之工作，嗣於同年9月29日下午3時30分許，為警查獲
    ；復自94年10月17日起，以日薪570元之代價，僱用偷渡來
    臺之大陸人民黃其瑞，從事玻璃板組裝之工作，為警於94年
    11月7日下午2時15分許，為警查獲，因而經原法院於96年3
    月15日以95年度簡上字第602號判處有期徒刑4月，並於96年
    3月15日確定，亦有前開判決書及本院被告前案紀錄表各1份
    可稽。而連續犯以一罪論，則受刑人之前開最後犯行係94
    年11月7日，在上開緩刑期內，是受刑人亦有刑法第75條之1
    第1項第2款所定緩刑期間因故意犯他罪，而在緩刑期內受得
    易科罰金之有期徒刑之宣告之情形。4.綜上，受刑人在其違
    反廢棄物清理法案件經判處罪刑，而受緩刑宣告確定之前或
    之後均一再違犯臺灣地區與大陸地區人民關係條例，在於上
    開緩刑期間（即94年9月10日至96年9月9日）先後經判處拘
    役59日、有期徒刑4月確定在案（均得易科罰金），其其一
    再違法，顯視法律為無物，且毫悛悔之意，原所宣告之緩刑
    顯無法收預期之效，確有執行刑罰之必要，聲請人本件聲請
    ，核無不合，爰撤銷受刑人緩刑之宣告等語。
三、經查：本件抗告人甲○○○前受緩刑宣告之案件係違反廢棄
    物清理法，經台灣桃園地方法院以93年度訴字第1503號判決
    判處有期徒刑1年2月，緩刑2年，其緩刑期間之前及緩刑期
    內多次違反臺灣地區與大陸地區人民關係條例，經同法院以
    95 年度簡上字第602號判決判處有期徒刑4月，並諭知如易
    科罰金，以銀元300元即新台幣900元折算1日，此有台灣桃
    園地方法院上揭刑事判決二件在卷足參（見執聲字第761號
    卷第2至8頁）。按緩刑宣告是否撤銷，除須符合刑法第75條
    之1第1項要件，法律並賦予法院就緩刑宣告對抗告人能否達
    到預期效果，以及有無執行刑罰必要性等裁量的權限。查原
    審詳酌抗告人一再違犯臺灣地區與大陸地區人民關係條例，
    認原確定判決的緩刑宣告未能收預期效果，且有執行刑罰的
    必要，而依職權裁量撤銷抗告人之緩刑宣告，認事用法並無
    不合。抗告人執以「家有公婆、小孩尚待扶養，若遭撤銷緩
    刑，恐會影響員工及債權人權益」為由提起抗告，核均無理
    由，應予駁回。
據上論斷，依刑事訴訟法第412條，裁定如主文。
中　　華　　民　　國　　96　　年　　12　　月　　27　　日
　　　　　　　　　刑事第十七庭  審判長法　官  趙功恆
　　　　　　　　　　　　　　　　　　  法　官  高明哲
　　　　　　　　　　　　　　　　　　  法　官  孫惠琳
以上正本證明與原本無異。
不得再抗告。
                                      書記官  魏汝萍
中　　華　　民　　國　　96　　年　　12　　月　　27　　日
